臺灣臺北地方法院刑事判決　　　　　　94年度交簡上字第79號
上　訴　人
即　被　告　　甲○○
　　　　　　　　　　　號6樓
上列上訴人因公共危險案件，不服本院臺北簡易庭九十四年度北
交簡字第一六四一號，於中華民國九十四年八月十九日第一審刑
事簡易判決（檢察官聲請簡易判決處刑書案號：臺灣臺北地方法
院檢察署九十四年度偵字第一一五二三號），提起上訴，本院管
轄之第二審合議庭判決如下：
    主  文
上訴駁回。
    事  實
一、甲○○前分別因竊盜及違反廢棄物清理法等案件，分別經臺
    灣高等法院、臺灣雲林地方法院以九十二年度上訴字第二六
    四八號、九十二年度港簡字第一○七號判決處有期徒刑一年
    二月及五月，嗣由臺灣高等法院以九十三年度聲字第一二五
    號裁定應執行有期徒刑一年六月確定，經送監執行後，於民
    國九十四年一月十九日因縮短刑期假釋出監，並於同年三月
    十日刑期屆滿，在所餘刑期內未經撤銷假釋而執行完畢，詎
    仍不知悔改，明知服用酒類已達不能安全駕駛之程度時，即
    不得駕駛動力交通工具，竟在九十四年六月二十日二十一時
    許，在臺北市○○區○○街某海產店飲用啤酒，其酒後控制
    力及注意力均已達無法安全駕駛動力交通工具之程度，猶騎
    乘車牌號碼ASL—三六五號重型機車離開上址在道路上行駛
    ，嗣於同年月二十一日凌晨零時五十四分許，行經臺北市○
    ○區○○路一段與大理街口時，因安全帽扣環未扣經警攔查
    檢測其呼氣所含酒精濃度達每公升零點六零毫克，客觀上已
    達不能安全駕駛動力交通工具之程度，始查悉上情。
二、案經臺北市政府警察局萬華分局報請臺灣臺北地方法院檢察
    署檢察官偵查後聲請簡易判決處刑。
    理  由
一、訊據上訴人即被告甲○○固坦承於上揭時、地服酒類後，遭
    警攔查測試其呼氣酒精濃度達每公升零點六零毫克之事實，
    惟矢口否認有公共危險之犯行，辯稱：為警攔停實施酒精測
    試當時意識清醒仍可安全騎乘機車，恐是警方測得之數據不
    正確云云。
二、惟查，被告於前揭時、地飲酒，並於酒後騎乘車牌號碼ASL
    —三六五號重型機車在道路上行駛，於行經臺北市○○區○
    ○路一段與大理街口時，因其安全帽扣環未扣而經警攔查，
    並檢測其呼氣所含酒精濃度達每公升零點六零毫克等情，業
    據被告於警局接受詢問時坦白承認（參見臺灣臺北地方法院
    檢察署九十四年度偵字第一一五二三號偵查卷宗第六頁），
    亦有臺北市政府警察局萬華分局康定路派出所警員依職權所
    填製刑法第一百八十五條之三案件測試觀察紀錄表記載在卷
    可參。次按刑法第一百八十五條之三規定所謂「不能安全駕
    駛」，係抽象危險犯，並不以發生具體危險為必要，而若呼
    氣酒精濃度為每公升零點五五毫克以上，則其肇事率為一般
    正常人之十倍，應係已達不能安全駕車之標準，此為本院審
    理同類型案件而於職務上所已知，被告為警攔停後測得其呼
    氣酒精濃度為每公升零點六零毫克，有酒精濃度檢測表及臺
    北市政府警察局舉發違反道路交通管理事件通知單影本各一
    紙在卷可憑（見前揭偵查卷第八頁），其於此狀態下猶執意
    駕駛上開機車上路，其不能安全駕駛動力交通工具而駕駛之
    行為即甚明確。被告雖辯稱警方用以測試其呼氣酒精濃度之
    測試器所測數值不正確云云，然本案警員對被告施以酒測所
    使用之測試器，在九十三年十月十三日經檢定合格，其檢定
    有效日期為一年，此有經濟部標準檢驗局之呼氣酒精測試器
    檢定合格證書影本一紙在卷可稽，足徵該酒測器平日即經固
    定檢測，本案發生之時尚在該測試器之檢定有效期間內，因
    此該測試值自然可信，被告空言指摘警方測得之數據不正確
    云云，委無足採。本院綜觀上開各項證據，堪認被告於飲用
    酒類後，已達不能安全駕駛動力交通工具而仍然駕駛，是被
    告所辯，顯係卸責之詞，殊無可採，本案罪證明確，被告犯
    行洵堪認定。
三、核被告所為，係犯刑法第一百八十五條之三服用酒類不能駕
    駛動力交通工具而駕駛之公共危險罪。原審判決以被告犯行
    明確而適用刑事訴訟法第四百九十九條第一項前段、第四百
    五十四條第二項，刑法第一百八十五條之三、第四十七條、
    第四十一條第一項前段，罰金罰鍰提高標準條例第二條，逕
    以簡易判決處刑，並諭知易科罰金之折算標準，經核其認事
    、用法均無違誤，量刑亦稱妥適，應予維持。上訴意旨空言
    指摘原判決不當，並稱量刑過重云云，並無理由，應予駁回
    其上訴。
四、據上論斷，應依刑事訴訟法第四百五十五條之一第一項、第
    三項、第三百六十八條，判決如主文。
本案經檢察官蕭惠菁到庭執行職務
中　　華　　民　　國　　94　　年　　11　　月　　15　　日
                  交通法庭  審判長  法  官  丁蓓蓓
                                    法  官  劉煌基
                                    法  官  林柏泓
本判決不得上訴
上正本證明與原本無異。
　　　　　　　　　　　　　    　　　書記官　柯貞如
中　　華　　民　　國　　94　　年　　11　　月　　15　　日
